臺灣屏東地方法院刑事判決　　　　　　　100年度易字第893號
公　訴　人　臺灣屏東地方法院檢察署檢察官
被　　　告　呂芳雄
上列被告因傷害案件，經檢察官提起公訴（100年度偵字第4986
號）本院判決如下：
    主  文
呂芳雄犯傷害罪，處拘役參拾日，如易科罰金，以新臺幣壹仟元
折算壹日。
    事  實
一、呂芳雄於民國99年9 月22日16時許，在址設屏東縣屏東市○
    ○路100 號之「龍虎宮」前，與陳太平因細故發生爭執，即
    基於傷害之犯意，徒手將陳太平推倒，造成陳太平因而倒地
    ，並受有左肘擦傷之傷害。
二、案經陳太平訴由屏東縣政府警察局屏東分局報告臺灣屏東地
    方法院檢察署檢察官偵查起訴。
    理  由
一、證據能力：
    按被告以外之人於審判外之陳述雖不符刑事訴訟法第159 條
    之1 至之4 等4 條之規定，而經當事人於審判程序同意作為
    證據，法院審酌該言詞陳述或書面陳述作成時之情況，認為
    適當者，得為證據；次按當事人於法院調查證據時，知有第
    159 條第1 項不得為證據之情形，而未於言詞辯論終結前聲
    明異議者，視為有前項之同意，刑事訴訟法第159 條之5 定
    有明文。查屏基醫療財團法人屏東基督教醫院100 年9 月9
    日（100 ）屏基醫急字第10009028號函（見本院卷第84頁）
    ，其性質雖屬傳聞證據，且當事人均已知上述證據乃傳聞證
    據，惟被告呂芳雄在本院審理時對於上開函文當庭表示無意
    見，本院審酌此文書形式之供述證據，無證據證明此等證據
    有何遭變造或偽造情事，認為以之作為本件論証之證據，均
    與待證事實具有關聯性，作為本案之證據亦屬適當，揆諸前
    開規定，上開證據具有證據能力。
二、訊據被告呂芳雄固坦認有於上開時地，和告訴人即被害人陳
    太平有身體上之接觸，惟否認有何傷害之犯行，辯稱：因為
    陳太平撕毀廟裡張貼公告紙的行為在先，伊當時欲將陳太平
    手上之公告紙拿回，陳太平為了阻止，因出力拉回公告紙才
    自行跌倒在地云云。惟查：
 (一) 被告於上開時、地，徒手將告訴人推倒在地，致告訴人左肘
    碰觸地面受有擦傷之事實，已經告訴人於本院於100 年8 月
    22日審理時結證明確，核與卷附之翻拍監視錄影畫面之相片
    所顯示之過程相符（見偵卷第15頁），並有屏基醫療財團法
    人屏東基督教醫院100 年9 月9 日（100 ）屏基醫急字第
    10009028號函（見本院卷第84頁）可憑，而被告亦於本院於
    100 年12月14日審理時供承在向告訴人搶公告紙時有與被害
    人之身體接觸，可見告訴人所證，應非虛言。
 (二) 被告於本院審理時供稱：我是用手搶、我搶公告紙等語（見
    本院卷第107 背面、109 背面），及於歷次答辯狀均稱，當
    時係要「拿搶回」或「搶回」公告紙等語，既然言「搶」，
    即與單純向告訴人拿取、索取不同，已含施暴或動粗之成分
    ，又以被告供稱當時告訴人有反抗之情形等語，而勘驗結果
    亦顯示告訴人有反抗而將左手拉開以迴避被告動作等情，以
    及翻拍監視錄影書畫面之相片顯示被告不斷朝向告訴人前進
    左手緊貼著告訴人並將重心倒向告訴人之方向之情形，足證
    被告在接觸告訴人之身體時，同時有以左手用力向告訴人推
    擠，故意將告訴人推倒，而有傷害之犯意。
 (三) 被告雖辯稱，其當時要拿回公告紙，告訴人企圖阻止，因而
    自己用力過猛重心不穩而向後跌倒等語，然查，被告先於警
    詢時供稱，是告訴人自己故意慢慢後退跌倒受傷等語（見警
    卷第3 頁背面），再於偵訊時稱，當時告訴人右手持香，其
    舉手擋告訴人持香之右手，告訴人就倒退，倒退時撞到桌椅
    ，並坐在椅子上，再往後看，把椅子弄倒坐到地上，之後再
    慢慢倒下等語（見偵卷第37頁），復於本院理中辯稱：「他
    碰到桌椅，他停下自己坐到椅子上，往後看坐到地上，他的
    腳有夾著椅子，自己慢慢躺下去，這是他故意自己慢慢往地
    上倒下去的」等語（見本院卷第107 頁）。然被告三度於答
    辯狀稱，二人各以反方向力道使力搶回，各人使力方向相反
    ，告訴人因用力過猛又失手，致失卻重心，突然退後才跌倒
    等語（見本院卷第26、32、95頁）。則被害人究竟是因與被
    告搶奪公告紙時，因雙方用力方向不同，致告訴人自己因用
    力過猛，重心不穩而不慎向後倒地，還是僅因重心不穩而向
    後撞到桌子，嗣後即再無重心不穩情形，是自己故意緩慢向
    後躺到地上，二者顯然有別且相互矛盾，被告所辯顯有矛盾
    ，難以憑採。
 (四) 至證人許英桃於偵訊時雖證稱被告與告訴人身體沒有接觸等
    語，證人吳清泉則證稱：我坐在他們的正前方，從頭到尾沒
    有看到他們有肢體動作等語（見偵卷第29頁），惟被告已自
    承其與告訴人拉扯時，確有肢體接觸等語明確（見本院卷第
    108 頁背面），且自卷附翻拍監視錄影畫面之相片編號7 至
    11 及 勘驗結果，均顯示被告當時的身體係緊捱著告訴人，
    且其站姿已呈弓箭步，重心均朝告訴人方向前傾（見偵卷第
    18至20頁、本院卷第76頁背面），從而，證人上開結證之詞
    ，與事實不符，應難採為有利於被告之證據。
 (五) 綜上所述，被告所為各項辯解，諒屬事後圖卸之詞，無足採
    信，本件事證已臻明確，被告犯行洵堪認定，應予依法論科
    。
三、核被告所為係犯刑法第277 條第1 項之傷害罪。爰審酌被告
    僅因細故，即暴力相向，以徒手推倒告訴人，所為誠屬不該
    ，犯後一再翻異供詞，未見悔意，犯後態度確屬不佳，並衡
    以被告並無前科，有其臺灣高等法院被告刑案紀錄表在卷可
    憑，是其素行尚佳、告訴人之傷勢輕微、其犯罪之目的、智
    識程度等一切情狀，量處如主文所示之刑，並定其易科罰金
    之折算標準，以資懲儆。
據上論斷，應依刑事訴訟法第299 條第1 項前段，刑法第277 條
第1 項、第41條第1 項前段，刑法施行法第1 條之1 第1 項、第
2項前段，判決如主文。
本案經檢察官何克昌到庭執行職務。
中    華    民    國   100    年    12    月    28    日
                  刑事第四庭   審判長法官  莊鎮遠
                                     法官  邱瓊瑩
                                     法官  潘怡珍
附錄本案論罪科刑法條：
中華民國刑法第277條第1項
（普通傷害罪）
傷害人之身體或健康者，處 3 年以下有期徒刑、拘役或 1 千元
以下罰金。
如不服本判決應於收受判決後10日內向本院提出上訴書狀，並
應敘述具體理由；其未敘述上訴理由者，應於上訴期間屆滿後
20日內向本院補提理由書（均須按他造當事人之人數附繕本）
「切勿逕送上級法院」。
以上正本證明與原本無異。
中    華    民    國   100    年    12    月    28    日
                                書記官  黃麗燕